【裁判字號】    97,上易,1645
【裁判日期】    971008
【裁判案由】    傷害
【裁判全文】
臺灣高等法院臺中分院刑事判決        97年度上易字第1645號
上  訴  人  臺灣臺中地方法院檢察署檢察官
被      告  丙○○
上列上訴人因被告傷害案件，不服臺灣臺中地方法院97年度易字
第2639號中華民國97年7月31日第一審判決（起訴案號：臺灣臺
中地方法院檢察署97年度偵字第12998號），提起上訴，本院判
決如下：
    主  文
原判決撤銷。
丙○○傷害人之身體，處有期徒刑參月，如易科罰金，以新臺幣
壹仟元折算壹日。
    犯罪事實
一、丙○○於民國97年4月28日19時45分許，代理其妻戊○○，
    與有意購屋給女友己○○之丁○○，在臺中市○○區○○路
    1段50號庚○○地政士事務所，接洽不動產買賣及價金給付
    事宜，雙方因意見不合發生爭執，丙○○竟基於傷害之犯意
    ，動手毆打丁○○背部一下，致丁○○受有右上背挫傷之傷
    害。
二、案經丁○○訴由台中市警察局第六分局報請台灣台中地方法
    院檢察署檢察官偵查起訴。
    理  由
一、按被告以外之人於審判外之陳述，雖不符刑事訴訟法第159
    條之1、159條之2、159條之3、159條之4等規定，而經當事
    人於審判程序同意作為證據，法院審酌該言詞陳述或書面陳
    述作成時之情況，認為適當者，亦得為證據。當事人、代理
    人或辯護人於法院調查證據時，知有第159條第1項不得為證
    據之情形，而未於言詞辯論終結前聲明異議者，視為有前項
    之同意，刑事訴訟法第159條之5定有明文。本件被告於本院
    審理時，就告訴人丁○○於審判外之陳述部分，未就其證據
    能力聲明異議，本院審酌該言詞陳述作成時之情況，並查無
    其他不法之情狀，足認為得為本案之證據，依刑事訴訟法第
    159條之5之規定，有證據能力，合先說明。
二、訊據被告丙○○對於前揭時、地因不動產買賣事，與告訴人
    丁○○發生爭執，進而以手傷害告訴人，致告訴人受有右上
    背挫傷之事實自白在卷。就被告與告訴人發生衝突，告訴人
    受傷部分，核與告訴人指訴及證人乙○○於本院審理時證述
    情節相符，並有澄清綜合醫院中港院區診斷證明書附卷可查
    。參酌告訴人所受傷勢為挫傷，是被告確有以手毆打告訴人
    之傷害事實應可認定。
三、核被告所為應係犯刑法第277條第1項之傷害罪。原審予以論
    罪科刑固非無見，惟原判決認告訴人所受之傷勢係拉扯所致
    ，應與客觀事實不符，檢察官上訴執此指摘原判決不當為有
    理由，應撤銷改判。爰審酌被告丙○○並無任何刑事前案紀
    錄，有臺灣高等法院被告前案紀錄表在卷可稽，本件係因售
    屋之民事糾紛，即動手傷害告訴人，造成告訴人受有右上背
    挫傷，被告犯罪動機及目的即有訾議之處，犯罪手段亦難謂
    平和，惟被告犯後業已大致坦承犯行，且告訴人所受傷害尚
    非嚴重，被告於本院審理時亦表示願賠償告訴人新台幣8萬
    元，與告訴人希望就刑事傷害部分及購屋之民事糾紛同時洽
    談和解，致雙方未能達成和解共識等一切情狀，量處如主文
    所示之刑，並諭知易科罰金之折算標準，以示懲儆。
四、據上論結，應依刑事訴訟法第369條第 1項前段、第364條、
    第299條第1項前段，刑法第277條第1項、第41條第 1項前段
    ，罰金罰鍰提高標準條例第1條前段，判決如主文。
本案經檢察官甲○○到庭執行職務。
中    華    民    國    97    年    10   月     8     日
            刑事第四庭    審判長法  官  洪   耀   宗
                                法  官  蔡 王 金  全
                                法  官  劉   登   俊
上列正本證明與原本無異。
不得上訴。
                                書記官  粘  銘  環
中    華    民    國    97    年    10    月    16    日


司法院資訊處製作；財團法人民間司法改革基金會備份。
